【裁判字號】    98,訴,1712
【裁判日期】    980630
【裁判案由】    毒品危害防制條例
【裁判全文】
臺灣板橋地方法院刑事判決              98年度訴字第1712號
公  訴  人  臺灣板橋地方法院檢察署檢察官
被      告  甲○○
                    （另案在臺灣宜蘭監獄執行中）
                    （現寄押在臺灣臺北監獄臺北分監）
上列被告因違反毒品危害防制條例案件，經檢察官提起公訴（98
年度毒偵字第1385號），因被告於本院準備程序中為有罪之陳述
，經合議庭裁定由受命法官獨任進行簡式審判程序，判決如下：
    主  文
甲○○施用第一級毒品，累犯，處有期徒刑拾月。
    事  實
一、甲○○前因施用毒品案件，經臺灣桃園地方法院以九十年度
    毒聲字第三四四四號裁定送觀察、勒戒後，因認有繼續施用
    毒品傾向，復經同法院裁定送強制戒治，嗣於民國九十一年
    三月二十日因停止戒治出所付保護管束，迄九十一年九月六
    日觀護期滿視為強制戒治執行完畢。又於前開強制戒治執行
    完畢釋放後五年內，因施用第一級毒品案件，經臺灣臺中地
    方法院以九十三年度訴字第一五九五號刑事判決判處有期徒
    刑十月，於九十三年十一月十五日判決確定；另因詐欺、違
    反毒品危害防制條例、竊盜等案件，分別經臺灣臺中地方法
    院以九十四年度易字第二○五二號刑事判決判處有期徒刑五
    月，於九十五年一月十六日判決確定、經本院以九十四年度
    訴字第一五五號刑事判決判處有期徒刑一年、七月，於九十
    六年六月二十八日判決確定、經臺灣臺中地方法院以九十三
    年度易字第二四九九號刑事判決判處有期徒刑一年六月，於
    九十四年七月二十八日判決確定，嗣上開各罪均經減刑，並
    定其應執行刑為有期徒刑二年，於九十六年九月四日執行完
    畢出監（致使本件構成累犯）。詎其猶不知悔改，於前次強
    制戒治執行完畢後，五年內再犯上開施用毒品案件經法院判
    處罪刑確定後，復於九十七年十二月三日下午六時十五分為
    警採尿回溯前二十六小時內某時，基於施用第一級毒品海洛
    因之犯意，在不詳地點，以將海洛因用水稀釋後置入針筒內
    施打之方式，施用第一級毒品海洛因一次。嗣於同日下午四
    時十分許在臺北縣新莊市○○路七六三巷十號二樓因另案為
    警緝獲，並採集其尿液送驗而查知上情。
二、案經臺北縣政府警察局海山分局報告臺灣板橋地方法院檢察
    署檢察官偵查起訴。因甲○○於本院準備程序中為有罪之陳
    述，經本院合議庭裁定以簡式審判程序審理。
    理  由
一、訊據被告甲○○對於前揭犯罪事實均坦承不諱，經查：
（一）被告經警採尿送台灣檢驗科技股份有限公司以酵素免疫分
      析法篩檢、氣相層析質譜儀分析法確認，檢驗結果認該尿
      液呈嗎啡陽性反應，此有該公司九十七年十二月十六日濫
      用藥物尿液檢驗報告、尿液代碼對照表各一份附卷可稽（
      見偵查卷第十四頁、第十三頁）。又海洛因施用入人體後
      水解還原成嗎啡，再循嗎啡之代謝方式排出體外，業據行
      政院衛生署藥物食品檢驗局以七三藥檢壹字第○三○二二
      一號函說明綦詳，且尿液中能否驗出嗎啡陽性反應，與其
      投與量、投與途徑、採尿時間、個人體質及檢測方法之靈
      敏度有關，國外曾有文獻報導注射六毫克之海洛因鹽酸鹽
      ，其代謝物嗎啡之平均可檢出時限約為二十六小時，亦經
      行政院衛生署藥物食品檢驗局於八十一年九月八日以（八
      一）藥檢壹字第八一一四八八五號函釋明在案。前揭尿液
      檢驗報告載明係以GC/MS （即氣相層析質譜儀分析法）方
      法作為確認檢驗之方式，而該方法之原理係檢品經氣化後
      ，通過層析管分離純化，再將純化後之成分循序送入質譜
      儀做個別鑑定。因質譜儀所測定之圖譜，在化學上被公認
      具有指紋特性，故可據以完全判定該檢品係為何種化合物
      。是以氣相層析質譜儀（GC/MS） 作藥物及其代謝產物之
      定性及定量分析，幾乎不會有偽陽性反應產生，此經台北
      榮民總醫院於八十三年四月七日以八三北總內字第三○五
      九號函釋明在案。準此被告應有在前揭犯罪時間施用第一
      級毒品海洛因之行為甚明。
（二）被告前有如事實欄所載因施用毒品案件，經法院裁定送強
      制戒治後，於九十一年三月二十日因停止戒治出所付保護
      管束，迄九十一年九月六日觀護期滿視為強制戒治執行完
      畢後，五年內再犯如事實欄所載施用毒品案件經法院判處
      罪刑確定，有臺灣高等法院院被告前案紀錄表一份在卷可
      按，復為本件施用第一級毒品海洛因，是本件事證明確，
      被告犯行洵堪認定，應予依法論科。
二、按海洛因屬於毒品危害防制條例第二條第二項第一款所規定
    之第一級毒品，核被告施用海洛因之行為，係犯毒品危害防
    制條例第十條第一項之施用第一級毒品罪。其持有毒品之低
    度行為，應為施用毒品之高度行為所吸收，不另論罪。又被
    告有如事實欄所載刑事科刑及執行紀錄，有臺灣高等法院被
    告前案紀錄表一份在卷可憑，其受有期徒刑之執行完畢後，
    五年以內故意再犯本件有期徒刑以上之罪，為累犯，應依刑
    法第四十七條第一項之規定加重其刑。本院審酌被告施用毒
    品，足以戕害其身心，滋生其他犯罪，惡化治安，嚴重損及
    公益，且被告前曾犯施用毒品罪，業經觀察、勒戒及刑事執
    行完畢，仍未戒斷其施用毒品之惡習，竟再為本件施用毒品
    犯行，顯見其不思悔改，而其施用毒品行為於本質上係屬自
    我戕害行為，反社會性之程度應屬較低，及其犯後坦承犯行
    態度尚稱良好等一切情狀，量處如主文所示之刑，以資懲儆
    。
據上論斷，應依刑事訴訟法第二百七十三條之一第一項、第二百
九十九條第一項前段，毒品危害防制條例第十條第一項、第二十
三條第二項，刑法第十一條前段、第四十七條第一項，判決如主
文。
本案經檢察官謝岳龍到庭執行職務。
中    華    民    國    98    年    6     月    30    日
                刑事第十一庭    法  官  劉  安  榕
以上正本證明與原本無異。
如不服本判決，應於判決送達後10日內敘明上訴理由，向本院提
出上訴書狀（應附繕本），上訴於臺灣高等法院；未敘述上訴理
由者，應於上訴期間屆滿後20日內向本院補提理由書（均須按他
造當事人之人數附繕本），切勿逕送上級法院。
                                書記官  陳  盈  真
中    華    民    國    98    年    6     月    30    日
附錄本案論罪科刑法條全文：
毒品危害防制條例第10條
施用第一級毒品者，處六月以上五年以下有期徒刑。
施用第二級毒品者，處三年以下有期徒刑。


司法院資訊處製作；財團法人民間司法改革基金會備份。
